【裁判字號】    99,基小,229
【裁判日期】    990623
【裁判案由】    給付費用
【裁判全文】
臺灣基隆地方法院簡易庭民事小額判決   99年度基小字第229號
原      告  甲○○
被      告  丙○○
上列當事人間請求給付費用事件，本院於99年6月9日言詞辯論終
結，判決如下：
    主  文
被告應給付原告新台幣壹萬壹仟元，及自民國九十九年二月九日
起至清償日止，按年息百分之五計算之利息。
訴訟費用新台幣壹仟元由被告負擔。
本判決得假執行；但被告如以新台幣壹萬壹仟元預供擔保，得免
為假執行。
    理由要領
一、原告主張因房屋漏水事件經調解委員進行調解後，原告同意
    進行修復工程，且於施工前已將欲進行施作之範圍及方式以
    圖面向被告說明，經被告同意後，兩造於基隆市仁愛區調解
    委員會調解成立，並於民國98年4月2日簽立防水工程施作同
    意書（下稱系爭同意書），約定由原告施作屋頂防水工程，
    其施作範圍如附件Ａ（有施工人員所繪製之施作平面示意圖
    及剖面示意圖）與調解書內如附件２張照片，被告則願分擔
    防水工程費用百分之三十。查本件施作費用總計新台幣（下
    同）52,000元，依約被告應給付工程費用15,600元；惟嗣後
    因被告有意見，再將被告應負擔之金額降低為11,000元。故
    在原告依約施作完成後，被告即有依約給付11,000元之義務
    ；且不論工程施作後，被告所有門牌號碼基隆市○○街51巷
    3 之2號3樓房屋（下稱系爭房屋）是否不再漏水，原告既已
    依約施作完畢，被告即應依約負擔應負之工程費用。詎被告
    竟於原告請求時拒絕給付，屢經催討，均置之不理，爰提起
    本件訴訟請求被告給付工程費用11,000元及法定遲延利息，
    並提出防水工程施作同意書、基隆市仁愛區調解委員會調解
    書等影本為證。
二、被告則以下列情詞置辯，請求駁回原告之訴，並願供擔保請
    准宣告免為假執行：
  (一)因原告於兩造住居處所即基隆市○○街51巷3之3號頂樓違章
    加蓋，致被告所有系爭房屋多年來持續漏水，幾經催請修復
    ，原告均置之不理，迄96年間，因房間漏水嚴重影響睡眠，
    無法居住使用，被告遂於96年11月6日向基隆市仁愛區調解
    委員會聲請調解，兩造於同年月13日調解成立，原告同意於
    96 年11月30日前僱請工人修復系爭房屋至不再漏水之狀態
    ，修復費用由原告負擔百分之七十，被告負擔百分之三十，
    此有基隆市仁愛區調解委員會調解書（下稱系爭調解書）可
    憑。惟調解成立後，原告仍一再推託不為修復，經被告向調
    解委員再三申訴後，原告始於98年4月僱請育英土木包工業
    前來修復，兩造並立有系爭同意書為證。惟因原告要脅被告
    若不先付款則不施工，被告遂於98年5月8日簽發支票號碼
    AB0000000、面額11,000元、發票日為98年5月21日之支票乙
    紙，交付調解委員乙○○收執，同意於原告依兩造調解書修
    復系爭房屋至不漏水狀態時交付原告。惟施工完成後第1次
    下雨，原告屋內房間、陽台即漏水不斷，每逢下雨必漏水，
    有98年5月19日及99年2月15日拍攝照片為證，且此次施工之
    位置下方即為被告屋內房間嚴重漏水之處，調解委員乙○○
    至現場查看，亦認漏水情形並未修復完善，迄今不敢率將上
    開支票交付原告。
  (二)又兩造於調解時，約定被告支付百分之三十修復費用係以「
    修復被告屋內漏水至不漏水」為條件，今被告屋內房間、陽
    台每逢下雨仍漏水不斷，顯見原告並未依兩造調解成立之內
    容將系爭房屋漏水情形修復，是付款條件顯然未成就，依民
    法第99條第1項之規定，原告請求支付修復費用，顯無理由
    。
三、按債權人基於債之關係，得向債務人請求給付，民法第199
    條定有明文。經查，原告上開主張，業據提出防水工程施作
    同意書為證，並經證人乙○○於99年6月9日本院言詞辯論期
    日證稱：「（法官問：原告有無依照同意書的內容施作？）
    答：有照作...」等語明確，核與本院到場勘驗情形相符，
    此有本院99年5月11日勘驗筆錄及現場相片在卷可稽，堪信
    原告確實有依兩造簽訂之系爭同意書內容進行屋頂防水修復
    工程。被告固提出系爭調解書辯稱原告未依調解內容修復系
    爭房屋至不漏水狀態，故被告並無給付修復費用之義務云云
    ，惟被告既已同意系爭同意書之約定條款並進而簽署，自應
    受該契約之拘束，於原告依系爭同意書之約定施作防水工程
    後，依約給付修復費用11,000元；至兩造之前所簽署之系爭
    調解書約定原告應修復系爭房屋至不漏水部分，既經兩造嗣
    後再以系爭同意書約定進行屋頂防水工程之修復範圍及方式
    ，雙方自應受該新契約內容之約束，而不得任意反悔。故被
    告已不得執系爭調解書之內容，辯稱原告未履行系爭調解書
    之約定將系爭房屋修復至不漏水云云，拒絕履行其應依系爭
    同意書負擔之修復費用。此外，被告復無法提出具體事證證
    明原告未依約履行系爭同意書之約定內容，亦未能證明系爭
    房屋現有之漏（滲）水現象係原告所造成，其純以先前兩造
    聲請調解之系爭調解書內容，辯稱其無給付原告本件修復費
    用之義務云云，尚不足採信。從而，原告依系爭同意書之約
    定訴請被告給付11,000 元之修復費用及法定遲延利息，為
    有理由，應予准許。
四、本件原告勝訴部分係適用小額訴訟程序之判決，依民事訴訟
    法第436條之20規定，應依職權宣告假執行，並依同法第392
    條第2項規定，依聲請宣告被告如預供擔保，得免為假執行
    。
五、本件事證已臻明確，兩造其餘攻擊防禦方法及所舉未經援用
    之證據，經本院斟酌後，認為均不足以影響本判決之結果，
    爰不一一論駁，併此敘明。
六、訴訟費用即第1審裁判費1,000元由被告負擔。
中    華    民    國    99    年    6     月    23    日
                  簡易庭法  官  林玉珮
以上正本係照原本作成。
對於本件判決如有不服，應於收受送達後20日內向本院提出上訴
書狀，上訴於本院合議庭，並按他造當事人之人數附具繕本。
當事人之上訴，非以判決違背法令為理由不得為之，上訴狀應記
載上訴理由，表明下列各款事項：
(一)原判決所違背之法令及其具體內容。
(二)依訴訟資料可認為原判決有違背法令之具體事實。
中    華    民    國    99    年    6     月    23    日
                    法院書記官  李建毅

司法院資訊處製作；財團法人民間司法改革基金會備份。
